【裁判字號】    89,易,3629
【裁判日期】    891030
【裁判案由】    傷害等
【裁判全文】
臺灣板橋地方法院刑事判決                      八十九年度易字第三六二九號
    公  訴  人  臺灣板橋地方法院檢察署檢察官
    被      告  甲○○
右列被告因傷害等案件，經檢察官提起公訴（八十九年度偵字第一三六一九號），本
院判決如左：
    主  文
甲○○被訴恐嚇部分無罪；被訴傷害部分公訴不受理。
    理  由
壹、無罪部分：
一、本件公訴意旨略以：被告甲○○於民國八十九年四月二十九日凌晨一時三十分許
    ，在位於臺北縣三重市○○路○段一七九巷八之一號六樓處，因與其同居女友乙
    ○○發生口角爭執，竟出手傷害乙○○（傷害部分業據撤回告訴，詳後述之），
    復對乙○○恫嚇稱：「妳再哭，我就給妳死」等語，致乙○○心生畏懼，足生損
    害於安全，因認被告涉有刑法第三百零五條之恐嚇罪嫌等語。
二、按犯罪事實應依證據認定之，無證據不得推定其犯罪事實，刑事訴訟法第一百五
    十四條定有明文。再事實之認定，應憑證據，如未能發現相當證據，或證據不足
    以證明，自不能以推測或擬制之方法，以為裁判基礎；又所謂認定犯罪事實之證
    據，係指足以認定被告確有犯罪行為之積極證據而言，而認定犯罪事實所憑之證
    據，雖不以直接證據為限，間接證據亦包括在內，然而無論直接或間接證據，其
    為訴訟上之證明，須於通常一般人均不致有所懷疑，而得確信其為真實之程度，
    始得據之為有罪之認定，倘其證明尚未達到此一程度，而有合理懷疑存在時，事
    實審復已就其心證上理由予以闡述，敘明其如何無從為有罪之確信，因而為無罪
    之判決，尚不得任意指為違法，最高法院分別著有二十九年上字第三一○五號、
    四十年度台上字第八六號、七十六年台上字第四九八六號判例可供參考。次按告
    訴人之指訴係使被告受刑事訴追為主要目的，是其指訴是否與事實相合，仍須調
    查其他證據以資審認；又被害人之陳述如無瑕疵，且就其他方面調查又與事實相
    符，固足採為科刑之基礎，倘其陳述尚有瑕疵，則在未究明前，遽採為論罪科刑
    之根據，即難認為適法，此有最高法院五十三年台上字第一三○○號、六十一年
    台上字第三○九九號判例足資參照。
三、查公訴人認被告涉犯恐嚇罪嫌，係以告訴人乙○○之指述為其論據。訊之被告固
    供承有於前開時地傷害告訴人乙○○之事實，惟則堅決否認有何恐嚇犯行，辯稱
    ：其當時係因先遭告訴人傷害，始亦出手對伊傷害，而當時其僅有叫告訴人不要
    哭，並未出言恐嚇等語。經查：本件告訴人於警訊時固陳稱當日被告在伊等之住
    處對伊毆打，並喝令伊不准哭，且恫嚇稱「妳再哭，我就給妳死」等語（見偵查
    卷第五頁），惟於偵查中則改稱被告係在案發前五、六日，在同一地點，恐嚇伊
    不能哭，否則要給伊死等語（見偵查卷第十三頁背面），則告訴人於警訊及偵查
    中之指述不一，已有瑕疵可指。況告訴人於本院審理時復到庭陳稱被告係在第一
    次毆打伊時，對伊為上述恐嚇之言語，該時係在八十九年四月初，其當時並未驗
    傷，亦未提起告訴，本次被告係叫伊不要哭等語（見本院八十九年十月十六日審
    判筆錄），足見被告顯無於起訴書所載之時間對告訴人為恐嚇之言語至明，是公
    訴人以告訴人之指述為被告涉犯恐嚇罪之依據，尚屬無據。此外，復查別無其他
    積極確切之證據足資認定被告有何恐嚇之犯行，被告此部分犯罪應屬不能證明，
    應就其被訴恐嚇部分，為無罪判決之諭知。
貳、公訴不受理部分：
一、按告訴乃論之罪，告訴人於第一審辯論終結前得撤回其告訴；又告訴經撤回者，
    應諭知不受理之判決，刑事訴訟法第二百三十八條第一項及第三百零三條第三款
    分別定有明文。
二、查本件告訴人指述被告於八十九年四月二十九日凌晨一時三十分許，在位於臺北
    縣三重市○○路○段一七九巷八之一號六樓處，因與伊發生口角爭執，竟出手對
    伊傷害，致伊因而受有右臉頰擦傷、右乳下方瘀傷、手肘輕擦傷、左手背瘀血等
    傷之傷害案件，起訴書認被告係觸犯刑法第二百七十七條第一項之傷害罪，依同
    法第二百八十七條前段之規定，須告訴乃論。茲據告訴人於八十九年八月三十日
    具狀撤回告訴，有撤回告訴狀一件附於偵查卷足憑，則依照首開說明，本院對被
    告之傷害犯行，即不得加以追訴處罰，爰就此部分諭知不受理之判決。
據上論斷，應依刑事訴訟法第三百零一條第一項、第三百零三條第三款，判決如主文
。
本案經檢察官程秀蘭到庭執行職務
中        華        民        國      八十九    年      十    月  三十  日
                                      臺灣板橋地方法院刑事第一庭
                                          法  官  邱  靜  琪
右正本證明與原本無異。
如不服本判決應於送達後十日內向本院提出上訴狀。
                                          書記官  劉  日  賓
中        華        民        國      八十九    年      十    月  三十一日


司法院資訊處製作；財團法人民間司法改革基金會備份。
